臺灣基隆地方法院刑事判決　　　　　　 94年度簡上字第110號
上　訴　人
即　被　告　乙○○
上列被告因傷害等案件，不服本院基隆簡易庭中華民國94年7月
29日第一審簡易判決（聲請案號：94年度速偵字第309號）提起
上訴，本院管轄之第二審合議庭判決如下：
    主  文
原判決傷害部分撤銷。
乙○○傷害人之身體，處有期徒刑貳月，如易科罰金，以參佰元
折算壹日。緩刑參年。
其餘上訴駁回。緩刑參年。
    事  實
一、乙○○於民國94年6月19日凌晨2時30分許，因已酒醉，在基
    隆市警察局第 2分局忠二路派出所警員丙○○前往基隆市○
    ○路與仁三路路口處理其他車禍事件時，即因口氣不佳問題
    與警員發生口角衝突，乙○○明知丙○○係執行巡邏勤務之
    公務員，竟基於公然侮辱、妨害公務及傷害之犯意，於同日
    凌晨4時20分許，前往位於基隆市○○路與忠二路口之忠二
    路派出所內，對於依法執行職務之公務員丙○○口出「幹你
    娘」等公然侮辱之穢言（公然侮辱部分未據告訴），並以強
    暴之方式出手推擠丙○○，致丙○○受有右前臂擦傷約4×3
    公分之傷害，嗣經該派出所內其餘警員協力始將乙○○制伏
    。
二、案經告訴人丙○○訴由基隆市警察局第1分局報告臺灣基隆
    地方法院檢察官偵查起訴。
    理  由
一、按被告經合法傳喚，無正當之理由不到庭者，得不待其陳述
    ，逕行判決，刑事訴訟法第455條之1第3項、第371條定有明
    文；本案被告乙○○經合法傳喚，有送達證書在證足憑，其
    無正當之理由不到庭，本院爰依上揭規定，不待被告陳述逕
    行判決，合先敘明。
二、被告乙○○經合法傳喚未到庭，於審判期日言詞辯論時未為
    答辯，惟其於偵查時對右揭事實坦承不諱，核與告訴人丙○
    ○之書面報告內容相符，復有行政院衛生署基隆醫院驗傷診
    斷書附卷可資佐證，本案事證明確，被告犯行洵堪認定，應
    依法論科。
三、核被告所為，係犯刑法第140條第1項之公然侮辱公務員罪、
    第135條第1項之妨害公務罪及第277條第1項之傷害罪。其所
    犯妨害公務罪與傷害罪係以一傷害行為，同時觸犯2罪名，
    屬想像競合，應從一重之傷害罪處斷。被告所犯公然侮辱公
    務員罪及傷害罪間，因犯意個別，行為分殊，應予以分論併
    罰。公訴人雖僅就被告傷害告訴人丙○○之傷害犯行提起公
    訴，然檢察官就犯罪事實一部起訴者，其效力及於全部，
    本件被告妨害公務之犯罪事實，與前揭論罪科刑之傷害部分
    ，有想像競合犯之裁判上一罪關係，已如前述，本院自應就
    屬於裁判上一罪之妨害公務部分一併加以裁判。原審以被告
    罪證明確，援引刑法第277條第1項、第140條第1項、第41條
    第1項，罰金罰鍰提高標準條例第1條前段、第2條之規定，
    分別量處被告有期徒刑2月、拘役30日，並均諭知易科罰金
    之折算標準，固非無據，惟被告對於告訴人丙○○之傷害行
    為同時觸犯刑法第135條第1項之妨害公務罪，又被告與告訴
    人丙○○已達成民事賠償之和解，原審未及斟酌上開各點，
    上訴人上訴意旨指原審量刑過重，雖無理由，但因原審有上
    開漏未審酌部分，應由本院第二審管轄之合議庭撤銷原審就
    傷害部分之判決，另為妥適之判決，至於其餘上訴部分，為
    無理由，應予駁回。爰審酌被告傷害告訴人丙○○之程度、
    被告出言侮辱之內容、被告係於告訴人依法執行職務時而為
    上開行為因之對公權力之損害程度、被告於偵查時已對告訴
    人道歉等一切情狀，量處如主文第2項所示之刑，並均諭知
    易科罰金之折算標準。又查被告前未曾受有期徒刑以上刑之
    宣告，有台灣高等法院被告前案紀錄表1紙附卷可稽，其犯
    罪後已深知悔悟，本院認其經此教訓後，當知警惕，應無再
    犯之虞，因認其所宣告之刑，以暫不執行為適當，併予宣告
    緩刑3年，以勵自新。
據上論斷，應依刑事訴訟法第455條之1第1項、第3項、第 368條
、第369條第1項前段、第371條、第299條第1項前段，刑法第140
條第1項、第277條第1項、第135條第1項、第55條、第41條第1項
前段、第74條第1款，罰金罰緩提高標準條例第1條前段、第2條
，判決如主文。
本案經檢察官甲○○到庭執行職務。
中　　華　　民　　國　　94　　年　　10　　月　　20　　日
                  刑事第二庭審判長法  官    王福康
                                  法  官    齊  潔
                                  法  官    何怡穎
以上正本證明與原本無異。
本判決不得上訴。
中　　華　　民　　國　　94　　年　　10　　月　　20　　日
                                  書記官    李繼業
附錄論罪法條
刑法第140條第1項
    於公務員依法執行職務時，當場侮辱，或對於其依法執行之
    職務公然侮辱者，處6月以下有期徒刑、拘役或100元以下罰
    金。
刑法第277條第1項
    傷害人之身體或健康者，處3年以下有期徒刑、拘役或1千元
    以下罰金。
刑法第135條第1項
    對於公務員依法執行職務時，施強暴脅迫者，處3年以下有
    期徒刑、拘役或300元以下罰金。
